【裁判字號】    97,訴,523
【裁判日期】    971120
【裁判案由】    毒品危害防制條例
【裁判全文】
臺灣宜蘭地方法院刑事判決               97年度訴字第523號
公  訴  人  臺灣宜蘭地方法院檢察署檢察官
被      告  甲○○
上列被告因違反毒品危害防制條例案件，經檢察官提起公訴（97
年度毒偵字第856號），經本院裁定進行簡式審判程序，爰不經
通常審判程序判決如下：
    主  文
甲○○施用第一級毒品，累犯，處有期徒刑壹年貳月。
    事  實
一、甲○○前因施用毒品案件，經本院以88年度毒聲字第1043號
    裁定送觀察、勒戒，於民國89年1月12日執行完畢後，認無
    繼續施用毒品傾向，由臺灣宜蘭地方法院檢察署檢察官以88
    年度毒偵字第181號為不起訴處分確定；復因施用毒品案件
    ，經本院以90年度毒聲字第105號裁定送觀察、勒戒，於90
    年3月15日執行完畢後，認無繼續施用毒品傾向，由臺灣宜
    蘭地方法院檢察署檢察官以90年度毒偵字第51、52、53號為
    不起訴處分確定；再因施用毒品案件，經本院以90年度毒聲
    字第680號裁定送強制戒治，於91年5月8日停止強制戒治，
    嗣經撤銷停止強制戒治，於92年3月6日執行完畢，而該次施
    用毒品犯行，經本院於91年2月8日，以90年度易字第525號
    刑事判決判處有期徒刑6月確定；又因施用毒品案件，經本
    院於91年3月28日，以91年度訴字第46號刑事判決判處有期
    徒刑7月確定，並與上開毒品案件有期徒刑6月經本院以92年
    度聲字第175號裁定定應執行刑有期徒刑1年，於93年2月24
    日假釋出監，於93年3月17日假釋期滿，以已執行論；再因
    施用毒品案件，經臺灣高等法院於94年8月8日，以94年度上
    訴字第1204號刑事判決判處有期徒刑1年確定；另因竊盜案
    件，經本院於94年11月21日，以94年度簡上字第21號刑事判
    決判處有期徒刑2年確定；又因施用毒品案件，經本院於94
    年11月28日，以94年度訴字第444號刑事判決判處有期徒刑1
    年2月確定，並與前開竊盜案件有期徒刑2年經本院以96年度
    聲減字第611號裁定減刑後定應執行刑有期徒刑2年7月，並
    與前開毒品案件有期徒刑1年接續執行後，於97年3月25日假
    釋出監，假釋期間應至98年3月22日屆滿。
二、詎甲○○猶不知悔改，竟於上開假釋期間中基於施用第一級
    毒品海洛因（下稱海洛因）之犯意，於97年8月8日晚間某時
    ，在宜蘭縣冬山鄉○○路宏慶巷11號住處內，以用注射針筒
    注射之方式，施用海洛因1次。嗣其於97年8月9日因竊盜案
    件經警通知到案說明，經其同意採集尿液送鑑定之結果，呈
    嗎啡陽性反應，始知悉上情。
三、案經宜蘭縣政府警察局羅東分局報請臺灣宜蘭地方法院檢察
    署檢察官偵查起訴。
    理  由
一、訊據被告甲○○於本院審理中，對於上開施用毒品海洛因犯
    行坦承不諱，且其為警於97年8月9日採集尿液送鑑定之結果
    ，呈嗎啡陽性反應，有宜蘭縣政府警察局羅東分局毒品犯罪
    嫌疑人尿液採驗作業管制紀錄，及慈濟大學濫用藥物檢驗中
    心出具之檢驗總表各1紙在卷可證，是被告之自白要與事實
    相符，足堪採信。又被告前因施用毒品案件，經本院以88
    年度毒聲字第1043號裁定送觀察、勒戒，於89年1月12日執
    行完畢後，認無繼續施用毒品傾向，由臺灣宜蘭地方法院檢
    察署檢察官以88年度毒偵字第181號為不起訴處分確定，復
    因施用毒品案件，經本院以90年度毒聲字第105號裁定送觀
    察、勒戒，於90年3月15日執行完畢後，認無繼續施用毒品
    傾向，由臺灣宜蘭地方法院檢察署檢察官以90年度毒偵字第
    51、52、53號為不起訴處分確定，再因施用毒品案件，經本
    院以90年度毒聲字第680號裁定送強制戒治，於91年5月8日
    停止強制戒治，再經撤銷停止強制戒治，於92年3月6日執行
    完畢，而該次施用毒品犯行，經本院以90年度易字第525號
    刑事判決判處有期徒刑6月確定，又因施用毒品案件，經本
    院以91年度訴字第46號刑事判決判處有期徒刑7月確定，又
    因施用毒品案件，經臺灣高等法院以94年度上訴字第1204
    號刑事判決判處有期徒刑1年確定，再因施用毒品案件，經
    本院以94年度訴字第444號刑事判決判處有期徒刑1年2月確
    定，有卷附臺灣高等法院被告前案紀錄表可參。依上所述，
    本件事證明確，被告施用毒品犯行堪以認定，應依法論科。
二、查海洛因為毒品危害防制條例第2條第2項第1款所規定之第
    一級毒品，不得擅自施用，核被告前開施用海洛因之行為，
    係犯毒品危害防制條例第10條第1項施用第一級毒品罪。被
    告施用行為前持有海洛因之低度行為，為其施用之高度行為
    所吸收，不另論罪。查被告前因施用毒品案件，經本院以90
    年度易字第525號刑事判決判處有期徒刑6月確定，又因施用
    毒品案件，經本院以91年度訴字第46號刑事判決判處有期徒
    刑7月確定，並與上開毒品案件有期徒刑6月經本院以92年度
    聲字第175號裁定定應執行刑有期徒刑1年，於93年2月24日
    假釋出監，於93年3月17日假釋期滿，有卷附臺灣高等法院
    被告前案紀錄表可按，其受有期徒刑之執行完畢，5年內再
    犯法定刑有期徒刑以上之本罪，為累犯，依法加重其刑。爰
    審酌被告前經毒品危害防制條例觀察、勒戒及強制戒治等程
    序，再經本院就其施用毒品犯行先後判處有期徒刑後，竟再
    犯本件施用毒品犯行，顯見其已無法依憑己力拔除毒癮，惟
    念其坦承犯行，態度良好及施用情形等一切情狀，量處如主
    文所示之刑，以示懲儆。
據上論斷，應依刑事訴訟法第273條之1第1項、第299條第1項前
段，毒品危害防制條例第10條第1項，刑法第11條前段、第47 條
第1項，判決如主文。
本案經檢察官郭欣怡到庭執行職務
中    華    民    國    97    年    11    月    20    日
                  刑事第四庭法  官  辜漢忠
以上正本證明與原本無異。
如不服本判決應於收受判決後10日內向本院提出上訴書狀，並
應敘述具體理由；其未敘述上述理由者，應於上訴期間屆滿後20
日內向本院補提理由書(均須按他造當事人之人數附繕本)「切勿
逕送上級法院」。
                            書記官  許麗汝
中    華    民    國    97    年    11    月    20    日
附錄本案論罪科刑法條：
毒品危害防制條例第10條第1項
施用第一級毒品者，處 6 月以上 5 年以下有期徒刑。


司法院資訊處製作；財團法人民間司法改革基金會備份。
